【裁判字號】    99,上訴,1323
【裁判日期】    991001
【裁判案由】    違反毒品危害防制條例
【裁判全文】
臺灣高等法院高雄分院刑事判決        99年度上訴字第1320號
上  訴  人
即  被  告  甲○○
上列上訴人因違反毒品危害防制條例案件，不服臺灣高雄地方法
院99年度審訴字第758 號、第1788號中華民國99年6 月30日第一
審判決（起訴案號：臺灣高雄地方法院檢察署99年度毒偵字第76
3 號、第2248號），提起上訴，本院判決如下：
     主  文
上訴駁回。
     理  由
一、按不服地方法院之第一審判決而上訴者，須提出上訴書狀，
    並應敘述具體理由，上訴書狀未敘述上訴理由者，應於上訴
    期間屆滿後20日內補提理由書於原審法院。逾期未補提者，
    原審法院應定期間先命補正。但上訴書狀已敘述理由，惟所
    敘述者非屬具體理由，則屬不符上訴之法定程式，由第二審
    法院以其上訴不合法律上程式，判決駁回，不生定期命補正
    之問題，刑事訴訟法第350 條第1 項、第361 條、第362 條
    、第367 條定有明文。
二、按上開所稱具體理由，係指須就不服之判決為具體之指摘而
    言，如僅泛稱原判決認事用法不當或採證違法、判決不公等
    ，均非具體理由（法院辦理刑事訴訟案件應行注意事項第16
    2 點參照）；復按所謂具體理由，必係依據卷內既有訴訟資
    料或提出新事證，指摘或表明第一審判決有何採證認事、用
    法或量刑等足以影響判決本旨之不當或違法，而構成應予撤
    銷之具體事由，始克當之（例如：依憑證據法則具體指出所
    採證據何以不具證據能力，或依憑卷證資料，明確指出所為
    證據證明力之判斷如何違背經驗、論理法則）；倘僅泛言原
    判決認定事實錯誤、違背法令、量刑失之過重或輕縱，而未
    依上揭意旨指出具體事由，或形式上雖已指出具體事由，然
    該事由縱使屬實，亦不足以認為原判決有何不當或違法者（
    例如：對不具有調查必要性之證據，法院未依聲請調查亦未
    說明理由，或援用證據不當，但除去該證據仍應為同一事實
    之認定），皆難謂係具體理由，俾與第二審上訴制度旨在請
    求第二審法院撤銷、變更第一審不當或違法之判決，以實現
    個案救濟之立法目的相契合，並節制濫行上訴」（最高法院
    97年度台上字第892 號判決意旨參照）。是如上訴理由書狀
    並未依據卷內訴訟資料，具體指摘原判決認事用法有何違法
    或不當之情形，即屬上訴未敘述具體理由。
三、上訴人即被告甲○○因犯毒品危害防制條例第10條第1 項之
    施用第一級毒品2 罪及同條例第10條第2 項之施用第二級毒
    品1 罪，經原審各判處有期徒刑1 年、1 年、6 月，應執行
    有期徒刑2 年3 月在案。經被告於99年7 月8 日具狀提起上
    訴，僅載：「上訴理由後補」等語，嗣於99年7 月15日補提
    上訴理由狀，略以：「被告施用第一級毒品及第二級毒品，
    係屬24小時內為警查獲，以致尿液檢出嗎啡及甲基安非他命
    陽性反應，被告所犯是否屬於集合犯犯意，請能重新衡量；
    又被告犯後坦承自白，所為係屬戕害自己，未傷及他人，請
    能給予被告1 次機會，重新量刑」云云。
四、按刑法修正施行後多次施用毒品之犯行，採一罪一罰，始符
    合立法本旨。刑法修正施行後之多次施用犯行，除符合接續
    犯之要件外，則應一罪一罰（最高法院96年8 月21日96年度
    第9 次刑事庭會議決議要旨參照）；又按關於刑之量定，係
    實體法上賦予法院得為自由裁量之事項，倘其未有逾越法律
    所規定之範圍，或濫用其權限，即不得任意指摘為違法（最
    高法院75年台上字第7033號判例要旨足參）。經查：
(一)、被告甲○○於98年12月19日所犯施用第一級毒品及第二級毒
    品，係屬24小時內為警查獲之事實，固經原判決認定在卷，
    然被告於原審業已坦認其係於同日（19日）不同時間，以燒
    烤方式施用第二級毒品甲基安非他命等情（見原審卷第57頁
    ），則被告於同日（19日）所犯施用第一級毒品及第二級毒
    品之時間及行為均有不同，顯非屬接續犯，依據上開說明，
    自應一罪一罰，原判決論以數罪，於法尚無不合，被告上訴
    意旨所陳「集合犯犯意」云云，顯憑己見徒為法律爭執，顯
    非適法之上訴理由。
(二)、原判決審酌被告甲○○經觀察勒戒後，均未戒絕毒品，另再
    施用毒品，顯見其自制力不足，無法擺脫毒品，故應藉由刑
    罰之執行，以收教化之功能，並參以被告犯後坦承施用毒品
    犯行，所犯係自傷行為，尚未害及他人，及被告施用第一級
    毒品2 次、第二級毒品1 次等一切情狀，量處如上開所示之
    刑及定應執行之刑，經核尚屬允當。被告上訴所舉「犯後坦
    承自白，所為係屬戕害自己，未傷及他人」等情，均經原審
    敘明引為量刑之斟酌，難認原判決關於量刑自由裁量之行使
    ，有何未合乎法律之目的，違背內部性界限，而屬權利濫用
    之違法，或違反比例原則、平等原則、公平正義等法則。
五、綜上所述，被告甲○○提出之上開上訴理由，不足以認為原
    判決關於論罪部分有何違誤，亦難認原審量刑有何未合乎法
    律之目的，違背內部性界限，而屬權利濫用之違法，或違反
    比例原則、平等原則、公平正義等法則，而構成應予撤銷之
    具體事由，且被告於上訴期間屆滿後之20日內（被告於99年
    7 月7 日收受原審判決，見原審第758 號卷第73頁），未再
    補提其他上訴具體理由，則被告之上訴自與刑事訴訟法第36
    1 條第2 項所稱「具體理由」顯非相當，足認被告之上訴，
    違背法律上之程式，爰不經言詞辯論，逕行判決駁回上訴。
據上論斷，應依刑事訴訟法第367 條前段、第372 條，判決如主
文。
中    華    民    國    99    年    10    月    1     日
                  刑事第三庭    審判長法  官  莊崑山
                                      法  官  唐照明
                                      法  官  張意聰
以上正本證明與原本無異。
施用第二級毒品部分不得上訴。
如不服本判決關於施用第一級毒品部分，應於收受本判決後10日
內向本院提出上訴書狀，其未敘述上訴理由者，並得於提起上訴
後10日內向本院補提理由書狀（均須按他造當事人之人數附繕本
）「切勿逕送上級法院」。
中    華    民    國    99    年    10    月    4     日
                                      書記官  陳金卿

司法院資訊處製作；財團法人民間司法改革基金會備份。
